臺灣臺東地方法院民事裁定　九十四年度聲再字第二號
　　再審聲請人　乙○○
　　再審相對人　甲○○
右當事人間請求確認本票債權不存在事件，再審聲請人對於民國九十四年四月七日本
院九十四年度再聲字第一號確定裁定聲請再審，本院裁定如左：
    主      文
再審之聲請駁回。
聲請程序費用由再審聲請人負擔。
    理      由
一、按「聲請再審，係準用再審之訴之規定（民事訴訟法第五百零七條），故必有再
    審之理由，且依法表明者，始得聲請再審（同法第五百零一條第一項第四款）。
    否則，其聲請再審為不合法」，最高法院著有六十年臺抗字第六八八號判例可資
    參照。次按聲請再審必須表明聲請再審之理由，而所謂表明聲請再審之理由者，
    乃必須指明確定裁定有何合於聲請再審之具體情事，始為相當，若僅泛言有何條
    款之聲請再審事由，而無具體情事者，即不能謂已合法表明聲請再審之理由；至
    於聲請再審訴狀若未記載聲請再審理由之證據者，審判長並無庸定期先命補正，
    即得逕以裁定駁回，最高法院分別著有六十一年臺再字第一三七號、六十一年臺
    再字第一三七號判例意旨可資參照。
二、本件再審聲請人主張略以：本件再審聲請人請求事實與本院九十三年度簡上字第
    二二號案情均本於由會首鄭寶珠召集之互助會而來，何以該案判決再審聲請人勝
    訴，本件卻為不同之判決。本件前審程序中即本院臺東簡易庭九十三年度東簡字
    第一０三號確認本票債權不存在事件，承辦股法官於該事件九十三年六月二日言
    詞辯論時，在原告甲○○未到庭時，即由會首鄭寶珠及其離婚之前配偶周志林為
    訴訟代理人，不值得依據。又本院九十三年度聲再字第一號聲請再審事件之審判
    長於民國九十三年十一月一日調任到院，從沒開庭即連發文，乃根據前審法官包
    辦之第一審、第二審之審理結果，顯不合理；再者，會首鄭寶珠已經破產，財產
    遭查封，並因無法繳納管理費，遭管理委員會提起訴訟，其前配偶周志林稱：所
    有房間都被查封，哪有錢繳管理費等語，而上情已向上開承辦法官提出，惟該法
    官卻置之不理等情，為此依民事訴訟法第四百九十六條第五款、第八款、第十二
    款、第十三款聲請再審等語。
三、經查：本件再審聲請人於聲請再審之訴狀，僅泛言有民事訴訟法第四百九十六條
    第五款、第八款、第十二款、第十三款之聲請再審事由，並未表明原確定裁定有
    何符合前開各條款聲請再審事由之具體情事、證據，依首開說明，其聲請再審顯
    不合法，自不應准許。末查，本件再審聲請人與再審相對人間確認本票債權不存
    在事件，與本院九十三年度簡上字第二二號（原審案號：本院臺東簡易庭九十三
    年度東簡字第一○四號）確認本票債權不存在事件，雖均本於會首鄭寶珠召集之
    合會關係而來，惟本件因再審聲請人就前審即本院臺東簡易庭九十三年度東簡字
    第一○三號判決，遲誤二十日之不變期間後始提起上訴，故經前審法院以其上訴
    逾期，程序不合法為由裁定駁回上訴，而生前開二事件有不同裁判結果之情形，
    而此既因可歸責於再審聲請人之事由所致，再審聲請人猶執詞爭執前開二事件何
    以有不同裁判結果云云，顯屬無據，附此敘明。
四、依民事訴訟法第五百零七條、第五百零二條第一項、第九十五條、第七十八條，
    裁定如主文。
中　　華　　　民　　　國　　九十四　　年　　　五　　　月　 二十三　　日
                                    臺灣臺東地方法院民事庭
~B審判長法官  李勝琛
~B      法官  徐淑芬
~B      法官　簡芳潔
右為正本係照原本作成
本裁定不得抗告
中　　　華　　　民　　　國　　九十四　　年　　　五　　　月　　二十三　　日
~B法院書記官　李春菊
